it: Componenti del pacchetto Aero: Canard; Prese d'aria sui parafanghi; Splitter anteriore; Diffusore posteriore; Alettone posteriore; Pannelli aerodinamici sottoscocca; Cofano ventilato; Altro
fr: Composants du pack aérodynamique: Plans canards; Aérations d’ailes; Lame avant; Diffuseur arrière; Aileron arrière; Panneaux aérodynamiques de soubassement; Capot ventilé; Autre
ja: エアロパッケージの構成部品: カナード; フェンダーベント; フロントスプリッター; リアディフューザー; リアウィング; アンダーボディエアロパネル; ベント付きフード; その他
sl-SI: Komponente aerodinamičnega paketa: Krilca (canards); Reže na blatniku; Sprednji delilnik (splitter); Zadnji difuzor; Zadnje krilo; Aerodinamične plošče na podvozju; Pokrov motorja z zračniki; Drugo
pt-BR: Componentes do pacote aerodinâmico: Canards; Entradas de ar nos para-lamas; Splitter dianteiro; Difusor traseiro; Aerofólio traseiro; Painéis aerodinâmicos inferiores; Capô ventilado; Outros
en: Aero package components: Canards; Fender vents; Front splitter; Rear diffuser; Rear wing; Underbody aero panels; Vented hood; Other
pt-PT: Componentes do pacote aerodinâmico: Canards; Respiros dos guarda-lamas; Divisor frontal; Difusor traseiro; Asa traseira; Painéis aerodinâmicos sob a carroçaria; Capô com respiros; Outro
fi: Aero-pakkauksen komponentit: Etusiivekkeet; Lokasuojien ilmanvaihtoaukot; Etusplitteri; Takadiffuusori; Takasiipi; Pohjan aeropaneelit; Ilmastoitu konepelti; Muu
es: Componentes del paquete aerodinámico: Canards; Rejillas de ventilación de guardabarros; Splitter delantero; Difusor trasero; Alerón trasero; Paneles aerodinámicos inferiores; Capó con ventilación; Otro
pl: Elementy pakietu Aero: Skrzydełka (canards); Wloty powietrza w błotnikach; Splitter przedni; Dyfuzor tylny; Tylne skrzydło; Panele aerodynamiczne podwozia; Wentylowana maska; Inne
cs: Komponenty aerodynamického balíčku: Kachní plochy (canards); Průduchy v blatnících; Přední splitter; Zadní difuzor; Zadní křídlo; Aerodynamické panely podvozku; Odvětrávaná kapota; Ostatní
ko: 에어로 패키지 구성품: 카나드; 펜더 통풍구; 프론트 스플리터; 리어 디퓨저; 리어 윙; 언더바디 에어로 패널; 벤티드 후드; 기타
sk-SK: Komponenty aerodynamického balíka: Prítlačné klapky (Canardy); Vetracie otvory v blatníkoch; Predný splitter; Zadný difúzor; Zadné krídlo; Aerodynamické panely podvozku; Odvetrávaná kapota; Iné
da: Aero-pakkekomponenter: Canards; Skærmventilation; Frontsplitter; Hækdiffuser; Hækspoiler; Aerodynamiske paneler til undervogn; Ventileret motorhjelm; Andet
hr-HR: Komponente aerodinamičnog paketa: Krilca (canards); Otvori za zrak na blatobranima; Prednji spojler (splitter); Stražnji difuzor; Stražnje krilo; Aerodinamične ploče podvozja; Poklopac motora s otvorima za zrak; Ostalo
el: Επιμέρους προϊόντα πακέτου Aero: Πτερύγια canard; Αεραγωγοί φτερών; Μπροστινό splitter; Πίσω διαχύτης; Πίσω αεροτομή; Αεροδυναμικά πάνελ κάτω από το αμάξωμα; Καπό με αεραγωγούς; Άλλο
ro-RO: Componente ale pachetului aero: Aripioare (Canards); Guri de ventilație pe aripi; Splitter frontal; Difuzor spate; Eleron spate; Panouri aerodinamice sub caroserie; Capotă cu fante de aerisire; Altele
tr: Aerodinamik paket bileşenleri: Kanartlar; Çamurluk havalandırmaları; Ön ayırıcı; Arka difüzör; Arka kanat; Alt gövde aero panelleri; Havalandırmalı kaput; Diğer
zh-TW: 空力套件組件: 定風翼; 葉子板通風口; 前下擾流板; 後擴散器; 尾翼; 底盤平整化護板; 通風引擎蓋; 其他
de: Komponenten des Aerodynamikpakets: Canards; Kotflügelentlüftungen; Frontsplitter; Heckdiffusor; Heckflügel; Aerodynamik-Unterbodenverkleidung; Belüftete Motorhaube; Andere
hu: Aerocsomag-alkatrészek: Canard (légterelő szárnyacskák); Sárvédő-szellőzők; Első splitter; Hátsó diffúzor; Hátsó szárny; Fenéklemez aero panelek; Szellőzős motorháztető; Egyéb
ru: Компоненты аэродинамического обвеса: Канарды; Вентиляционные отверстия на крыльях; Передний сплиттер; Задний диффузор; Заднее антикрыло; Аэродинамические панели днища; Вентилируемый капот; Другое
zh-CN: 空气动力学套件组件: 定风翼; 翼子板通风口; 前扰流板; 后扩散器; 尾翼; 车底空气动力学面板; 通风引擎盖; 其他
bg-BG: Компоненти на аеропакета: Канарди; Вентилационни отвори на калниците; Преден сплитер; Заден дифузьор; Задно крило; Аеродинамични панели под купето; Вентилиран преден капак; Други
nb: Aero-pakkekomponenter: Canards; Skjermventiler; Frontsplitter; Bakdiffusor; Bakvinge; Aerodynamiske understellspaneler; Ventilert panser; Annet
lt-LT: „Aero“ paketo komponentai: Aerodinaminiai sparneliai; Sparnų ventiliacijos angos; Priekinis skirstytuvas; Galinis difuzorius; Galinis sparnas; Dugno aerodinaminės plokštės; Vėdinamas variklio dangtis; Kita
vi: Các thành phần của gói khí động học: Cánh gió mũi (Canard); Khe tản nhiệt vòm bánh xe; Cánh lướt gió cản trước; Bộ khuếch tán sau; Cánh gió sau; Tấm khí động học gầm xe; Nắp ca-pô có lỗ thông hơi; Khác
th: ส่วนประกอบชุดอากาศพลศาสตร์: คานาร์ด; ช่องระบายอากาศบังโคลน; สปลิตเตอร์หน้า; ดิฟฟิวเซอร์หลัง; ปีกหลัง; แผ่นแอโรพาร์ทใต้ท้องรถ; ฝากระโปรงแบบมีช่องระบายอากาศ; อื่นๆ
nl: Onderdelen aeropakket: Canards; Spatbordventilatie; Frontsplitter; Achterdiffuser; Achtervleugel; Aero-panelen onderkant; Geventileerde motorkap; Overig
sv: Aeropaketets komponenter: Canarder; Skärmventiler; Frontsplitter; Bakre diffusor; Bakvinge; Aerodynamiska underredspaneler; Ventilerad motorhuv; Övrigt